臺灣基隆地方法院刑事裁定
111年度聲字第969號
聲  請  人  臺灣基隆地方檢察署檢察官
受  刑  人  潘建銘




上列聲請人因受刑人數罪併罰有二裁判以上，聲請定其應執行之
刑（111年度執聲字第462號），本院裁定如下：
    主  文
潘建銘所犯如附表所示之罪刑，應執行有期徒刑4年。
    理  由
一、本件聲請意旨略以：受刑人潘建銘因違反毒品危害防制條例
    案件，先後經判決確定如附表所載，依刑法第50條第1項但
    書第1款及第2項規定，經受刑人請求定應執行刑，並依刑法
    第53條、第51條第5款規定，就如附表所示之刑，應定其應
    執行之刑，爰依刑事訴訟法第477條第1項聲請裁定等語。
二、經查，受刑人因違反毒品危害防制條例案件，經如附表所示
    之法院先後判處如附表所示之刑，均已分別確定在案，有臺
    灣高等法院被告前案紀錄表及各該判決書附卷可按。又如附
    表編號1至6所示之有期徒刑，均係不得易科罰金之刑，而其
    餘如附表編號7至9所示之有期徒刑，則係得易科罰金之刑；
    茲據受刑人就其所受宣告之上開有期徒刑，具狀請求檢察官
    聲請定應執行刑，此有受刑人請求檢察官聲請定應執行刑聲
    請狀1紙在卷可考。是檢察官據以聲請就如附表所示之刑，
    定其應執行之刑，本院審核認聲請為正當，爰綜合考量受刑
    人之意見（有陳述意見狀在卷可查）、各案之行為態樣、罪
    之特質及關係、責任非難重複性，暨所呈現受刑人之人格特
    性，預防需求及整體刑罰執行之應罰適當性等因素，定其應
    執行之刑。
三、依刑事訴訟法第477條第1項，裁定如主文。
中　　華　　民　　國　　111 　年　　12　　月　　19　　日
                  刑事第六庭    法　官　施又傑
以上正本證明與原本無異。　                               
對於本件裁定如有不服，應於收受送達後5日內，向本院提出抗
告書狀，敘述抗告之理由，抗告於臺灣高等法院。
中　　華　　民　　國　　111 　年　　12　　月　　19　　日
                                書記官　連珮涵
附表：
 編          號  1 2 3  罪          名  毒品危害防制條例 毒品危害防制條例 毒品危害防制條例  宣    告    刑  有期徒刑1年9月 有期徒刑1年9月 有期徒刑1年9月  犯  罪  日  期  109年11月12日 109年12月31日 110年4月22日  偵查(自訴)機關年  度  案  號  新北地檢110年度偵字第31903號等 新北地檢110年度偵字第31903號等 新北地檢110年度偵字第31903號等 最  後    事實審 法    院 新北地院 新北地院 新北地院  案    號 110年度訴字第1326號 110年度訴字第1326號 110年度訴字第1326號  判決日期 111年5月24日 111年5月24日 111年5月24日 確  定    判  決 法    院 新北地院 新北地院 新北地院  案    號 110年度訴字第1326號 110年度訴字第1326號 110年度訴字第1326號  判    決確定日期 111年7月12日 111年7月12日 111年7月12日 是否為得易服社會勞動之罪  否 否 否 備           註  新北地檢111年度執字第6410號 新北地檢111年度執字第6410號 新北地檢111年度執字第6410號   編號1至7前經臺灣新北地方法院以111年度聲字第2433號裁定應執行有期徒刑3年9月確定   
 編          號  4 5 6  罪          名  毒品危害防制條例 毒品危害防制條例 毒品危害防制條例  宣    告    刑  有期徒刑1年9月 有期徒刑1年8月 有期徒刑1年8月  犯  罪  日  期  110年6月3日 109年12月21日 109年12月28日  偵查(自訴)機關年  度  案  號  新北地檢110年度偵字第31903號等 新北地檢110年度偵字第31903號等 新北地檢110年度偵字第31903號等 最  後    事實審 法    院 新北地院 新北地院 新北地院  案    號 110年度訴字第1326號 110年度訴字第1326號 110年度訴字第1326號  判決日期 111年5月24日 111年5月24日 111年5月24日 確  定    判  決 法    院 新北地院 新北地院 新北地院  案    號 110年度訴字第1326號 110年度訴字第1326號 110年度訴字第1326號  判    決確定日期 111年7月12日 111年7月12日 111年7月12日 是否為得易服社會勞動之罪  否 否 否 備           註  新北地檢111年度執字第6410號 新北地檢111年度執字第6410號 新北地檢111年度執字第6410號   編號1至7前經臺灣新北地方法院以111年度聲字第2433號裁定應執行有期徒刑3年9月確定   
 編          號  7 8 9  罪          名  毒品危害防制條例 毒品危害防制條例 毒品危害防制條例  宣    告    刑  有期徒刑2 月，如 易科罰金，以新臺 幣1,000元折算1日 有期徒刑3 月，如 易科罰金，以新臺 幣1,000元折算1日 有期徒刑2 月，如 易科罰金，以新臺 幣1,000元折算1日  犯  罪  日  期  110年8月17日為警採尿回溯96小時內之某時 110年10月15日 110年10月17日17時20分至同年月21日1時55分間某時  偵查(自訴)機關年  度  案  號  新北地檢110年度偵字第31903號等 桃園地檢110年度毒偵字第8092號 基隆地檢110年度毒偵字第2070號 最  後    事實審 法    院 新北地院 桃園地院 基隆地院  案    號 110年度訴字第1326號 111年度桃簡字第412號 111年度基簡字第531號  判決日期 111年5月24日 111年6月2日 111年6月30日 確  定    判  決 法    院 新北地院 桃園地院 基隆地院  案    號 110年度訴字第1326號 111年度桃簡字第412號 111年度基簡字第531號  判    決確定日期 111年7月12日 111年7月18日 111年8月1日 是否為得易服社會勞動之罪  是 是 是 備           註  新北地檢111年度執字第6411號 桃園地檢111年度執字第9579號 基隆地檢111年度執字第1645號   編號1至7前經臺灣新北地方法院以111年度聲字第2433號裁定應執行有期徒刑3年9月確定